臺灣高等法院刑事裁定
111年度聲字第2811號
聲  請  人  臺灣高等檢察署檢察官
受  刑  人  張昌貴



上列聲請人因受刑人數罪併罰有二裁判以上，聲請定其應執行之
刑（聲請案號：臺灣高等檢察署111年度執聲字第1358號），本
院裁定如下：
    主  文
張昌貴犯如附表所示各罪所處之刑，應執行有期徒刑貳年拾月。
    理  由
一、聲請意旨略以：受刑人張昌貴因毒品危害防制條例等數罪，
    先後經判決確定如附表，應依刑法第50條第1項第1款、同條
    第2項、第53條、第51條第5款規定，定其應執行之刑，爰依
    刑事訴訟法第477條第1項聲請裁定等語。
二、按「裁判確定前犯數罪者，併合處罰之。但有下列情形之一
    者，不在此限：得易科罰金之罪與不得易科罰金之罪。得
    易科罰金之罪與不得易服社會勞動之罪。得易服社會勞動
    之罪與不得易科罰金之罪。得易服社會勞動之罪與不得易
    服社會勞動之罪」、「前項但書情形，受刑人請求檢察官聲
    請定應執行刑者，依第51條規定定之」、「數罪併罰，有二
    裁判以上者，依第51條之規定，定其應執行之刑」、「數罪
    併罰，分別宣告其罪之刑，依下列各款定其應執行者：……
    宣告多數有期徒刑者，於各刑中之最長期以上，各刑合併之
    刑期以下，定其刑期，但不得逾30年。」刑法第50條第1項
    、第2項、第53條、第51條第5款分別定有明文。另數罪併罰
    中之一罪，依刑法規定得易科罰金，若因與不得易科之他罪
    併合處罰結果而不得易科罰金時，原可易科部分所處之刑，
    自亦無庸為易科折算標準之記載（司法院釋字第144號、第6
    79號解釋意旨參照）。
三、經查：本件受刑人張昌貴因犯如附表編號1至6所示之罪，先
    後經判處如附表編號1至6所示之刑，均經分別確定在案，且
    各罪均為附表編號1裁判確定前所犯，有各該刑事判決書、
    本院被告前案紀錄表等件附卷可憑。其中受刑人所犯如附表
    編號2所示之罪所處之刑得易科罰金，附表編號1、3至6所示
    之罪所處之刑則不得易科罰金，原不得合併定應執行刑。然
    受刑人業已請求檢察官就附表各編號所示之罪合併聲請定應
    執行刑，此有「臺灣桃園地方檢察署依102年1月23日修正之
    刑法第50條調查受刑人是否聲請定應執行刑調查表」在卷足
    佐（見本院卷第11頁），合於刑法第50條第2項之規定。又
    本院於民國111年8月29日函詢受刑人表示意見，經受刑人回
    覆請求「給予自新機會，從輕量刑，以便受刑人早日返鄉，
    盡家庭責任」等語，有本院函文、陳述意見狀附卷可參（見
    本院卷第153頁至第155頁），檢察官就附表各編號所示之罪
    聲請合併定應執行刑，核無不合，應予准許。爰審酌受刑人
    犯罪類型均為施用第一級毒品罪或施用第二級毒品罪，動機
    、態樣、侵害法益均為戕害自身之健康，行為次數與時間間
    隔等情狀，另考量受刑人所犯之罪整體評價其應受非難及矯
    治之程度，兼衡刑罰經濟與公平、比例等原則，與受刑人表
    示之意見，採限制加重原則，以宣告各刑中之最長期（有期
    徒刑10月）為下限，各刑合併之刑期總和（3年11月）為上
    限，且不逾越編號3至4之罪前定應執行刑（1年1月）與編號
    1、2、5、6宣告刑之總和（計為3年8月），定其應執行之刑
    如主文所示。至受刑人所犯如附表編號2之罪，原雖得易科
    罰金，惟因與不得易科罰金之如附表編號1、3至6之罪併合
    處罰結果而不得易科罰金時，即無庸為易科罰金之記載。
據上論斷，應依刑事訴訟法第477條第1項，刑法第53條、第51條
第5款、第50條第1項、第2項，裁定如主文。
中　　華　　民　　國　　111 　年　　9 　　月　　8 　　日
                  刑事第六庭    審判長法　官  劉方慈
　　　　　　　　　　　　　　　　　　　法　官  許曉微
　　　　　　　　　　　　　　　　　　　法　官  蕭世昌
以上正本證明與原本無異。
如不服本裁定，應於收受送達後5日內向本院提出抗告狀。
                                      書記官　吳建甫
中　　華　　民　　國　　111 　年　　9 　　月　　12　　日
附表：受刑人張昌貴定應執行刑案件一覽表
編      號  1 2 3 罪      名  毒品危害防制條例 毒品危害防制條例 毒品危害防制條例 宣  告  刑  有期徒刑8月 有期徒刑6月 有期徒刑9月 犯 罪 日 期  108.3.12 108.3.11～ 108.3.12 108.5.23 偵查機關案號  桃園地檢108年度 毒偵字第1770號 桃園地檢108年度 毒偵字第1770號 桃園地檢108年度 毒偵字第3157號 最後 事實審 法院 桃園地院 桃園地院 桃園地院  案號 108年度審訴字 第1095號 108年度審訴字 第1095號 108年度審訴字 第1784號  判決日期 108.8.30 108.8.30 109.2.4 確定 判決 法院 桃園地院 桃園地院 桃園地院  案號 108年度審訴字 第1095號 108年度審訴字 第1095號 108年度審訴字 第1784號  判決確定日期 108.10.3 108.10.3 109.3.10 是否為得易科罰金之案件  否 是 否 備       註  桃園地檢108年度 執字第15226號 (108年度執緝字第3406號) 桃園地檢108年度 執字第15227號 (108年度執緝字第3407號) 桃園地檢109年度 執字第5480號      

編      號  4 5 6 罪      名  毒品危害防制條例 毒品危害防制條例 毒品危害防制條例 宣  告  刑  有期徒刑7月 有期徒刑10月 有期徒刑7月 犯 罪 日 期  108.5.24 108.5.30晚間10時15分為警採尿時往前回溯26小時內之某時 108.8.12晚間9時40分許為警採尿時往前回溯120小時內之某時 偵查機關案號  桃園地檢108年度 毒偵字第3157號 桃園地檢108年度 毒偵字第3350號 桃園地檢108年度 毒偵字第5357號 最後 事實審 法院 桃園地院 臺灣高院 臺灣高院  案號 108年度審訴字 第1784號 109年度上訴字 第2177號 109年度上易字 第922號  判決日期 109.2.4 109.7.30 109.7.30 確定 判決 法院 桃園地院 臺灣高院 臺灣高院  案號 108年度審訴字 第1784號 109年度上訴字 第2177號 109年度上易字 第922號  判決確定日期 109.3.10 109.8.31 109.7.30 是否為得易科罰金之案件  否 否 否 備       註  桃園地檢109年度 執字第5480號 桃園地檢109年度 執字第18160號 桃園地檢109年度 執字第13711號   編號3、4應執行有期徒刑1年1月